臺灣高等法院臺南分院民事判決　　97年度上更(三)字第26號
上　訴　人　安燦木業股份有限公司
法定代理人　李陳素蘭
訴訟代理人　李 永 升
　　　　　　林 德 昇　律師
　　　　　　謝 耿 銘　律師
上　訴　人　賴振春
訴訟代理人　賴 永 能
上　訴　人　許莨英許明山之承.
兼上列一人
訴訟代理人　郭再傳
上 列 一人
訴訟代理人　林 國 一　律師
上　訴　人　張金獅
上列二人共同
訴訟代理人　郭 宏 達
上　訴　人　許海清
　　　　　　許惠仁
兼上列一人
訴訟代理人　許惠萓
上　訴　人　許三連
　　　　　　許茂成
　　　　　　簡汝博
上 列 一人
訴訟代理人　簡 俊 成
　　　　　　簡郭美枝
上　訴　人　許清松
上 列 一人
訴訟代理人　李永升
上　訴　人　許漠燉
　　　　　　許三賢
　　　　　　許永吉
　　　　　　許海泉
　　　　　　許輝雄
　　　　　　許火旺
　　　　　　許裕源
　　　　　　許耀修
　　　　　　許耀宗
　　　　　　許振煌（兼之訴訟代理人）
　　　　　　許耀武
　　　　　　許慶祥（許燊之承受訴訟人）
　　　　　　許銀環
　　　　　　許茂盛（兼之訴訟代理人）
上 列 一人
訴訟代理人　王燕玲　律師
上　訴　人　許銀港
　　　　　　許椿埜
　　　　　　許進壽
兼上列一人
訴訟代理人　許福雄
被 上 訴人　許振益
上列當事人間請求分割共有物事件，上訴人對於中華民國88年5
月12日臺灣嘉義地方法院87年度訴字第50號第一審判決提起上訴
，經最高法院第3次發回更審，本院於100年4月12日言詞辯論終
結，判決如下：
      主      文
原判決廢棄。
兩造共有坐落嘉義縣民雄鄉○○段341地號地目建面積8176平方
公尺土地，分割如後附複丈成果圖第方案所示，其中：
編號1、面積781平方公尺，編號2、面積35平方公尺，編號4、
  面積43平方公尺，編號5、面積10平方公尺，編號6、面積10平
  方公尺及編號7面積2平方公尺土地，由共有人按原所有權應有
  部分比例保持共有，作為道路使用。
編號9、面積91平方公尺土地，分歸上訴人許茂盛取得。
編號10、面積256平方公尺及編號18、面積46平方公尺土地分
  歸上訴人郭再傳取得。
編號11、面積264平方公尺土地，分歸上訴人許慶祥(許燊之承
  受訴訟人)取得。
編號12、面積185平方公尺土地，分歸上訴人許漠燉取得。
編號13、面積130平方公尺土地，分歸上訴人許海泉取得。
編號14、面積91平方公尺土地，分歸上訴人許輝雄取得。
編號15、面積130平方公尺土地，分歸上訴人許永吉取得。
編號16、面積177平方公尺及編號17、面積79平方公尺土地，
  分歸上訴人許耀修、許耀宗及許耀武按所有權應有部分328
  分之150、328分之161、328分之17之比例保持共有。
編號19、面積80平方公尺土地，分歸上訴人許海清取得。
編號20、面積121平方公尺土地，分歸上訴人許銀環及許銀港
  按所有權應有部分121分之109、121分之12之比例保持共有。
編號22、面積33平方公尺土地，分歸上訴人許銀港取得。
編號23、面積92平方公尺土地，分歸上訴人許三賢取得。
編號24、面積119平方公尺土地，分歸上訴人許茂成取得。
編號25、面積125平方公尺土地，分歸上訴人許裕源取得。
編號26、面積120平方公尺土地，分歸上訴人許三連取得。
編號21、面積99平方公尺，編號30、面積264平方公尺及編號
  39、面積1454平方公尺土地，分歸上訴人安燦木業股份有限公
  司取得。
編號27、面積180平方公尺土地，分歸上訴人許清松取得。
編號28、面積46平方公尺土地，分歸上訴人許火旺取得。
編號29、面積46平方公尺土地，分歸上訴人許椿埜取得。
編號31、面積321平方公尺及編號35、面積110平方公尺土地，
  分歸上訴人許進壽取得。
編號32、面積330平方公尺土地，分歸上訴人賴振春取得。
編號33、面積275平方公尺土地，分歸上訴人許莨英（許明山
  之承受訴訟人）取得。
編號34、面積161平方公尺土地，分歸上訴人張金獅取得。
編號36、面積99平方公尺土地，分歸上訴人許福雄取得。
編號37、面積207平方公尺土地，分歸上訴人簡汝博取得。
編號41、面積107平方公尺，編號44、面積227平方公尺及編號
  47、面積190平方公尺土地，分歸被上訴人許振益取得。
編號38、面積108平方公尺，編號42、面積278平方公尺及編號
  45、面積138平方公尺土地，分歸被上訴人許振煌取得。
編號46、面積219平方公尺土地，分歸上訴人許惠萓取得。
編號40、面積110平方公尺及編號43、面積187平方公尺土地，
  分歸上訴人許惠仁取得。
上訴人許漠燉、許福雄、簡汝博、張金獅、許振煌、上訴人許慶
祥(許燊之承受訴訟人)、許進壽、安燦木業股份有限公司、許銀
環、郭再傳、許惠仁及許茂盛等人各應提出及分別補償上訴人許
輝雄、被上訴人許振益、上訴人許海泉、許海清、許火旺、許莨
英（許明山之承受訴訟人）、賴振春、許耀武、許耀修、許裕源
、許三連、許茂成、許三賢、許惠萓、許耀宗、許永吉、許椿埜
、許銀港、許清松之金額，詳如後附表三方案各共有人應付受
補金額配賦表所示。歷審訴訟費用由兩造按附表一應負擔訴訟費
用欄所示之比例負擔。
          事實及理由
壹、程序部分：
一、按訴訟標的對於共同訴訟之各人必須合一確定者，共同訴訟
    中一人之上訴，其效力及於全體，此觀民事訴訟法第56條第
    1項第1款規定自明。本件為請求分割共有物之訴，其訴訟標
    的對於共同訴訟之各人必須合一確定，依前開規定，上訴人
    安燦木業股份有限公司（下稱安燦公司），及許莨英之被繼
    承許明山、賴振春、張金獅分別上訴之效力，及於同造之許
    海清、許惠萓、許漠燉、許茂盛、許三連、簡汝博、許清松
    、許茂成、許三賢、郭再傳、許永吉、許輝雄、許海泉、許
    銀港、許火旺、許銀環、許椿埜、許慶祥之被繼承人許燊、
    許進壽、許福雄、許惠仁、許振煌、許裕源、許耀武、許耀
    修、許耀宗，爰將之併列為上訴人，合先敘明。
二、本件原上訴人許明山於本院審理中之民國（下同）96年10月
    15日死亡，其繼承人為許莨英並辦理繼承登記，有戶籍謄本
    及土地登記謄本在卷可稽（見本院更三卷第11頁-13頁）
    ；另視同上訴人許燊亦於本院審理中即98年10月9日死亡，
    而其繼承人為許慶祥，並已辦理繼承登記，有死亡證明書、
    戶籍謄本、土地所有權狀影本在卷可稽（見本院更三卷第
    212頁-216頁），是由許莨英、許慶祥分別聲明承受許明山
    及許燊之訴訟，自無不合，附此敘明。
三、上訴人賴振春、許莨英、許慶祥經合法通知無正當理由不到
    場，核無民事訴訟法第386條各款所列情形，准依被上訴人
    聲請，由其一造辯論而為判決。
貳、實體部分：
一、被上訴人主張：坐落嘉義縣民雄鄉○○段341地號、地目建
    、面積8176平方公尺土地（下稱系爭土地），為兩造所共有
    ，所有權應有部分比例分別如後附圖說持分欄所示；兩造共
    有之系爭土地並無因物之使用目的不能分割之情形，亦未約
    定不分割，復無法達成分割之協議，為求管理方便，原審准
    其請求判決分割並無不合，而聲明求為判決上訴駁回或以如
    後附分割方案圖分割系爭土地等語。
二、上訴人則分別抗辯如下：
(一)、上訴人安燦公司：伊於73年向法院拍得系爭土地持分277/80
    00部分，當時拍定價格為新臺幣（下同）50萬元；又各共有
    人於44年時即已就分割位置達成共識，故無再給予補償之必
    要，如認應予補償，則因本院前審各共有人曾同意逕以公告
    地價進行補償，本次發回意旨又未指摘有何違法或不當，故
    本次更審應仍以該「公告地價」作為補償依據，雖華聲企業
    發展鑑定顧問有限公司（下稱華聲公司）於99年9月27日依
    鈞院指示就系爭土地以「公告地價」再為鑑定，惟結果竟然
    不同，然多數共有人顯認華聲公司於96年5月14日按公告地
    價所做「方案各地共有人應付受補金額配賦表」進行補償
    較為公平。上訴人並認應以第方案作為分割方法較為合理
    ，因此上訴人主張應依第方案、再請華聲科技不動產估價
    師事務所依單純公告地價(應係公告現值)，再制作共有人應
    付受補償金額配賦表，且依第方案許振益、許振煌、許惠
    仁、許惠萓所分得之位置，均已臨路且符合建築法規可以建
    築使用，共有人許振益、許振煌、許惠仁、許惠萓各為找補
    、受償金額互抵後，尚應受補償1,174,654元，如依第方
    案，須再規劃一條4米寬、14米長(面積約56㎡)道路專供許
    振益、許振煌、許惠仁、許惠萓使用，且該四人各為找補、
    受償金額互抵後，尚可增加受補償之金額266,505元，故應
    採用第方案，並依96年5月14日之鑑價方式，以公告現值
    為找補之據。
(二)、上訴人郭再傳：系爭土地原共有人許福等人於44年間曾共同
    書具建物敷地分割同意書，並同意分割管領使用位置，自已
    生分割效力；依第方案編號29將之分割與同段340地號相
    鄰，且將編號29土地分配予許椿埜，俾其將來得與他人共有
    之同段340地號土地合併使用，以發揮土地之經濟效用。第
    方案編號10分歸上訴人所有，符合系爭土地使用現狀，並
    與上訴人所有同段330地號相鄰，可合併使用，避免330地號
    成為畸零地，故上訴人主張以第方案為分割。
(三)、上訴人張金獅、許清松、許漠燉、許進壽、許福雄：依第
    方案編號29將之分割，及按公告地價補償，始為公允。
(四)、上訴人簡汝博：系爭土地前經許姓宗族四大房為「分割或分
    管協議」之分管契約，具體劃定各共有人管理占有位置，第
    方案係單純主張就各戶所在地之大小進行分割，取得獨立
    產權，對大多數共有人均屬有利，且多數共有人均對以公告
    地價作為找補依據已達成共識，況上訴人現持有之應有部分
    ，係於66年間向共有人許振棠（其繼承人為許惠萓、許惠仁
    ）、許振益、許振煌購得，並非繼承所得，既已完成買賣行
    為，自無再與上開共有人互為分割找補之理，若要求上訴人
    再為找補，顯有違社會正義及一般交易原則。是上訴人請求
    採用第方案為分割），並依公告地價進行找補。另請求於
    分割後能保持其建物後方化糞池、圍牆及曬衣場之完整性。
(五)、以上(一)-(四)之上訴人聲明：
    1.原判決廢棄。
    2.兩造共有系爭土地，按方案分割方法分割，並按公告地
      價互為補償。
(六)、上訴人許茂盛、許茂成、許三賢：分割儘量依持分面積維持
    不增減以消除紛爭，系爭土地臨路地經商利潤豐厚，自用省
    時省力佔盡地利之便，須互為找補，增多或減少分配面積，
    應依土地面積大小決定增減範圍，且應兼顧土地之利用價值
    與經濟效益，故同意採用第方案，此方案可使共有人許椿
    埜分得編號29土地不致形成盲地，而共有人許輝雄、郭再傳
    仍應分得私自買賣前原有面積及位置。至於補償費部分，應
    以華聲公司之鑑定地價為各共有人找補之據。
(七)、上訴人許振煌、許惠萓、許惠仁：如採第方案，因編號41
    部分為共有人許振煌、許惠萓所有並有家屬居住其中，若依
    第方案而為分割，將來勢必拆除上開建築，不符經濟效益
    ，且編號41西半部、編號42西半部及編號45西半部之房屋勢
    必與公路無適宜之聯絡，致不能為通常使用而為袋地。是上
    訴人等主張應依第方案為分割，並將編號38、42、45分歸
    上訴人許振煌，編號40、43分歸上訴人許惠仁，編號41、44
    、47分歸被上訴人許振益，編號46分歸上訴人許惠萓，如此
    得使上訴人許惠萓、許惠仁「實際分得之面積」與「依持份
    計算應得額」相符，且無須變動本件其他共有人之分配方式
    及內容，而符合比例原則、公平原則及經濟原則，故同意採
    用第方案。
(八)、上訴人許三連：伊所有之應有部分極小，如採用第方案為
    分割，上訴人所分得之土地將更為縮減，無法建造房屋，故
    主張採用第方案為分割。
(九)、上訴人許海清、許永吉、許海泉、許輝雄、許火旺、許裕源
    、許耀修、許耀宗、許耀武、許銀環、許銀港、許椿埜：採
    方案及鑑價補償較為公平。
(十)、上以(六)-(九)之上訴人聲明：
    1.原判決廢棄。
    2.兩造共有系爭土地，按方案分割方法分割，並按鑑價結
      果互為補償。
(十一)、上訴人賴振春、許莨英、許慶祥未於言詞辯論期日到場，惟
    據渠等以前到場之陳述及聲明如下：
    上訴人賴振春：採或方案均無意見。
    上訴人許莨英、許慶祥：應按方案分割。
三、被上訴人主張系爭土地為兩造所共有，各共有人所有權應有
    部分比例各如附表一應有部分欄所示，兩造就系爭土地並無
    不分割之協議，兩造又無法協議分割等情，有土地登記簿謄
    本附卷可證（見原審卷第11至第37頁、本院更審卷(一)第165
    至213頁，鑑定報告書所附99年9月8日列印之土地登記第二
    類謄本可按），復為兩造所不爭之事實，自屬真實。
四、按各共有人，除法令另有規定外，得隨時請求分割共有物。
    但因物之使用目的不能分割或契約訂有不分割之期限者，不
    在此限。民法第823條第1項定有明文。查本件兩造共有之系
    爭土地，並未有不分割之約定，已如前述，又系爭土地地目
    為建，使用分區及使用地別為鄉村區乙種建築用地，有前述
    之土地登記簿謄本在卷可稽，亦無因物之使用目的或法令有
    限制而有不能分割之情形；茲雙方復不能達成分割之協議，
    被上訴人訴請法院為系爭土地共有物之判決分割，於法即無
    不合，應予准許。
五、兩造就系爭土地之分割經原審及本院前審提出諸多分割方案
    ，或因存有諸多缺點，不利於系爭土地之經濟效用及全體共
    有人之利益，或因不符合法律規定，而無法採用，故本審審
    理時，兩造已趨一致，分成及之分割方案，所爭執者為
    (一)系爭共有土地之分割方式究應採取第方案、或第方案
    為妥？(二)對於各共有人間之土地增減補償費用，應採取市價
    、公告地價或其他鑑定價格為據？是本院僅就第及方案
    及如何補償為審酌。
六、本院之判斷：
(一)、次按法院定共有物分割之方法，應斟酌共有人之利害關係、
    共有物之性質、分割後之經濟效用及公共利益等為公平決定
    （最高法院29年度上字第1792號判例、69年度台上字第3100
    號、81年度台上字第16號裁判參照）。分割方法為以原物分
    配時，如共有人中有未受分配，或不能按其應有部分受分配
    者，得以金錢補償之，且以原物為分配時，因共有人之利益
    或其他必要情形，得就共有物之一部分仍維持共有，又為民
    法第824條第3項、第4項所明定。所謂共有人不能按其應有
    部分受分配，應指如依原物之數量，按其應有部分比例分配
    ，有害經濟上之利用價值，致分配比例非照應有部分比例為
    之者而言。
(二)、經查：系爭土地略呈規則之五角形，僅東北側向內凹入一塊
    略呈四邊形之他人所有之同段340地號土地，南側面臨10.2
    公尺寬之166縣道（道路東邊通往民雄鄉○○村○○號○道、
    西邊通往新港鄉三間村）、東側臨8.1公尺寬之鄉道○道路
    北邊通往民雄鄉中央村、南邊接166線道）、西側及西北側
    之道路寬度為6公尺村道（南邊接166線道，往東北方向為接
    中央村鄉道），其內僅留一條私設巷道通往中心之公廳，另
    有磚瓦造平房、RC磚造樓房、車庫、倉庫等建物49棟林立其
    中，其建物坐落位置及使用人，除「編號33北邊部分為郭
    再傳所有，在原審起訴於現場實測完後，新搭建之鐵骨鐵皮
    屋工作廠及一RC圍牆。編號4許振生之磚瓦平房，應更正
    為許三連所有。測量系爭土地周圍東西側現況道路為如上
    述之寬度。」外，現場均詳如後附5.12.製作之複丈成果圖
    （現況圖）所示等情，業據原審法院於87年3月13日、及本
    院前後於88年9月22日、93年6月23日，分別會同嘉義縣大林
    地政事務所派員勘測明確，有勘驗筆錄、現場略圖，及嘉義
    縣大林地政事務所繪製之現況圖附卷可憑（見原審卷(一)第10
    2至107頁，本院上字(一)卷第152至155頁、更審卷(一)第125-12
    7頁、更(二)卷二第80-83頁、更(三)卷二第3-8頁），且為兩造
    所不爭，堪信為真實。是系爭土地上建物林立、散置系爭土
    地各處，建物形狀或為長方形、或為不規則形，且所占面積
    不等，又不乏面積差距甚大之建物，若為遷就建物現況為分
    割，各共有人所得土地因無法保持方正格局，均將形成畸零
    地，無法達分割共有物後，充分利用各自分得之土地，顯非
    各共有人訴請裁判分割之目的。是不論採用何一分割方案，
    為達分割後各共有人得以充分發揮利用土地之目的，系爭土
    地上之建物於土地分割後，勢難全部免於拆屋之結果，僅能
    取一影響各共有人權益最小，又不違反法律規定且經多數同
    意之方式為之。
(三)、本院審酌上開各共有人使用土地之現狀，暨土地整體之利用
    價值，並兼顧平等均衡原則，以如次之理由，第方案所示
    分割方案而為分割，較為公平允洽：
  1.系爭土地現為既成道路部分即編號4、5、6、7部分以及編號
    2公廳部分，不宜由附連土地共有人單獨負擔，仍由全體共
    有人保持共有，較為公平。而此部分及方案均相同。所
    不同者為兩方案之留設道路部分。第方案，自留道路部分
    ，為編號1，472平方公尺及編號3，232平方公尺，合計704
    平方公尺。而方案，留設道路部分為編號1，781平方公尺
    。兩方案之留設道路均設有方型迴車道，而方案之留設道
    路部分，固較方案多出77平方公尺，但以系爭土地面積之
    大及共有人之多，各共有人分擔之部分不多。若未設，且因
    該道路之設置，因裡地價位區減少，而整體土地之價值提昇
    ，業經華聲科技不動產估價師事務所鑑定在案，有價位區圖
    及鑑定價值表附於報告書可參（外放，鑑定報告書第5-6頁
    、第8頁、第10頁），採方案留設道路分割，有益於土地
    整體之利用價值。
  2.又若採分割方案，編號29（面積43平方公尺）分歸上訴人
    許椿埜，然該部分為如方案編號10（分歸上訴人郭再傳）
    、編號20（分歸上訴人許銀環、許銀港）之土地及他人所有
    同段340地號、337地號土地所環繞，未臨任何道路，屬袋地
    ，上訴人許椿埜難以使用，顯不公平。雖上訴人郭再傳主張
    許椿埜依方案分得編號29部分可與340地號合併使用，然
    查340地號土地為許椿埜與他人共有，該340號土地亦屬袋地
    對外無適宜通路且非其個人所有，有土地謄本及地籍圖謄本
    可按（見更(一)卷(二)第152頁），且該340號土地非本件分割之
    標的，該筆土地如何分配，尚非本院所能置喙，實難以許椿
    埜於該筆土地有持分，即不顧其能否通行或使用，方案將
    編號29部分，分配給許椿埜，顯非適宜。反之採方案，上
    訴人許椿埜分得編號29部分，雖未臨路，但許椿埜本人主張
    採方案，且其兄弟許火旺（編號28），願與之合併使用，
    北臨道路寬度為6公尺村道，俾供建築，已據許椿埜、許火
    旺陳明在卷，此可資解決許椿埜對外通行之問題，自較合宜
    。
  3.至於主張分割方案之共有人計有上訴人安燦公司、郭再傳
    、簡汝博、張金獅、許清松、許漠燉、許進壽、許福雄、許
    慶祥、許莨英，另賴振春、方案均可。而除上訴人安燦
    公司及郭再傳外，其餘之上訴人簡汝博、張金獅、許清松、
    許漠燉、許進壽、許福雄、許慶祥、許莨英，賴振春，無論
    按或方案分得之位置及面積均完全相同，且兩案對公廳
    、既成巷道之分擔均相同，僅因負擔留設道路之不同，而有
    1平方公尺至3平方公尺之差距而已（詳見二分割圖之2/2張
    增減欄所載）。對渠等而言僅係如何補償或獲得補償問題（
    詳後述）。至於上訴人安燦公司由及方案比較，其應有
    部分1/4，應分得額2044平方公尺，依方案，分得編號21
    （74平方公尺）、編號30（264平方公尺）、編號39（1493
    平方公尺），合計分配1831平方公尺，依該分割方案負擔道
    路及公廳計201平方公尺，少分配12平方公尺；按分割方
    案，分得編號21（99平方公尺）、編號30（264平方公尺）
    、編號39（1454平方公尺），合計分配1817平方公尺，依該
    分割方案負擔道路及公廳220平方公尺，則少分配7平方公尺
    ；而依兩分割方案，安燦公司分配編號30部分之位置及面積
    兩案均相同，而面積最大部分之編號39，就地形之方正而言
    方案優於方案，至其受分編號21部分，方案臨路價值
    固優於方案，但為兼顧其他共有人及整體土地之使用，並
    避免盲地產生，兩案綜合評估，兩案之分配位置對安燦公司
    而言，並無顯著示利益之差別。安燦公司主要爭執者亦係不
    應補償或僅能按公告地價補償之問題（詳後述）。
  4.至於上訴人郭再傳部分，方案，編號10，面積304平方公
    尺分歸郭再傳，對郭再傳而言固地形完整，可充分利用土地
    。方案郭再傳分得編號10、及18部分，無法併合使用，似
    有不公。然本院審酌，郭再傳對系爭土地之持分原為1/28，
    使用面積超過其應有部分，其所有同段336號土地，若未與
    系爭341號土地併合使用，固可成為畸零地之問題，惟郭再
    傳於93年8月25日將同段336地號土地出售訴外人並辦妥登記
    ，提出土地謄本為證（見更(一)卷一第291、306頁）。又由嘉
    義縣大林地政事務所87年3月13日複丈成果圖（現場圖）可
    見，郭再傳係於原審現場測量後，始在其所建房屋旁之空地
    上搭建如更(一)字卷88-89頁照片所示之鐵架鐵皮房屋及圍牆
    。是該部分建物，本院在分割方案難予考量。又上訴人郭再
    傳所提出建物敷地分割同意書及44年4月16日測量分割圖之
    不可採已如前述，況參照該建物敷地分割同意書第一款即明
    確記載：「分割意見是照登記簿上，多者分多，少者分少，
    不符自呼拿份之事（即超過持分之意）。」（見更(一)卷(二)第
    83頁）。郭再傳何能主張分受其超過持分部分之土地。其後
    郭再傳於95年4月11日再向系爭土地共有人許輝雄購買80/18
    000應有部分，為其於訴訟中興建鐵架鐵皮房屋及圍牆所造
    成之既成事實，而可分配完整之土地，惟亦不足以受分配
    方案編號9、10、方案編號10、29之全部土地，自非適宜
    。又方案，另筆336號土地雖將面臨相鄰土地非經留出合
    併建築所必須之土地不得建築之問題，而共有人許茂盛表示
    雖有該問題其仍願受分分割方案編號9部分之土地。
  5.再者，如前所述，對主張方案之共有人，除安燦公司及郭
    再傳外，其餘上訴人簡汝博、張金獅、許清松、許漠燉、許
    進壽、許福雄、許慶祥、許莨英，賴振春之兩案分配位置面
    積均相同。但採方案，其中編號42、44、45土地過於狹長
    ，不利規劃使用、且有編號40面積僅18平方公尺之土地，編
    號方案，無前述之缺點，且整體土地價值提昇，有鑑定報
    告可按，方案自較方案為宜。
  6.綜上，本院斟酌系爭土地上共有人於系爭土地上使用之情況
    之意願，各共有人之應有部分面積，及共有人於分割後可充
    分發揮土地利用目的，分割後各共有人取得土地價值是否相
    當等一切情狀，認本判決附圖分割方案之分割方法，最為
    適當，而較為可採。
(四)、按法院以原物為分配時，如共有人中有不能按其應有部分受
    分配者，得以金錢補償之，民法第824條第3項定有明文；又
    分割共有物而以原物分配於各共有人者，依民法第825條規
    定觀之，係各共有人就存在於共有物全部之應有部分互相移
    轉，使各共有人取得各自分得部分之單獨所有權。故以原物
    為分配時，因共有人中，有不能按其應有部分而受分配，經
    法院依民法第824條第2項之規定命以金錢補償者，其補償金
    額之多寡，即應斟酌該共有物之一般市價決定之，否則對於
    受補償之共有人，不免有所出入，殊非持平之道。又倘分得
    價值較高及分得價值較低之共有人均為多數時，該每一分得
    價值較高之共有人即應就其補償金額對於分得價值較低之共
    有人全體為補償，並依各該短少部分之比例，定其給付金額
    ，方符共有物原物分割為共有物應有部分互相移轉之本旨，
    並經最高法院著有85年台上字第2676號判例可資參照。兩造
    因裁判分割所分得之土地，因面臨寬度不同之道路或巷道，
    在價值上自有差異，法院為共有物之分割時，應予考量。因
    同一區段內各宗土地，政府規定之地價數額，固屬相同，但
    實際上每宗土地，甚或同一宗地內之土地，因所處位置臨街
    深度不同，仍有優劣之分，以致價格有所差異。故不得依系
    爭土地之公告地價或公告現值作為增減面積之補償標準。經
    查：
  1.系爭土地之現況，略呈規則之五角形，南側面臨10.2公尺寬
    之166號縣道，東側臨8.1公尺寬之鄉道，西側則臨6公尺寬
    之村道，已如前述。又本院所採用之附圖分割方案，兩造
    因裁判分割所分得之土地，因有面臨寬度不同之道路、巷道
    或因所處位置、臨街深度之不同，非無優劣之分，在價值上
    自有差異，應予以斟酌，不應以公告現值或公告地價做為各
    共有人分得土地後應為及應受補償金額之標準。
  2.雖前述主張方案共有人，主張其係以較高價格向原共有人
    買受，並有分管，不應再為補償，縱應補償，亦應依公告地
    價計算云云。並提出建物基地分割同意書及各共有人管領使
    用分割位置圖影本為證（見更審(一)卷(二)第26-30、40-42、14
    7-151頁）。惟由所提出之同意書上所載之同意人，並無證
    據證明為當時系爭土地之共有人；再由其上所書寫之同意人
    姓名，筆跡相同，顯均出自一人之手，並非同意人所自簽，
    而在同意書上，尚有「許澤、許魚、許見來、許萬到」等四
    人並未在同張「建物基地分割同意書」簽名，難認共有人全
    數同意分割。雖「許澤、許魚、許見來」三人在另張「同意
    書」簽名，亦未載明按何方法分割之內容。另就「建物基地
    分割同意書」之內容：「(1)分割意見是照登記簿上，多者分
    多，少者分少，不得自呼拿份之事。(2)各人自現住居周圍及
    堆肥舍、豬舍、堆柴處、蔬菜園等為原承領訂定之事。(3)萬
    一有第二條使用不足數者，按照別紙圖面上蓋章處為標準承
    領之事。…」，既未能提出經全體共有人蓋章或簽名之測量
    圖為同意書附件，提出之所謂「各共有人管領使用分割位置
    圖」上亦無所謂「按照別紙圖面上『蓋章處』為標準承領…
    」之『蓋章處』，自非共有人之分割協議。既未經當時全體
    共有人簽名或蓋章，雖上述(2)或有將當時各自已占有範圍為
    約定，然其位置不明確，亦不能認屬共有人之分管契約。上
    訴人安燦木業公司、郭再傳、許福雄、簡汝博主張：系爭土
    地原共有人許福、許菊、郭俊、許麒麟、許火龍、許良、許
    樹、許澤、許見來、許振棠、及許進壽等人已於44年4月16
    日分割系爭土地並加分管云云，即無可採。況縱存有分管契
    約，法院之裁判分割，雖參考共有人之占有使用系爭土地之
    現狀，惟在判決分割，就使用管理為約定之分管契約即當然
    終止，共有人就受分土地取得完全之所有權，增益其經濟利
    益，自仍應就分受土地地價之差額為補償，始可得其平，不
    能以前曾為分管，即謂依分管所為之分割即可毋庸補償。
  3.又上訴人簡汝博、許福雄、許清松、張金獅、郭再傳、賴振
    春主張其以臨路而以較內地價格為高買受，上訴人安燦公司
    則向法院拍得應有部分277/8000部分，而前述主張方案之
    上訴人均認渠等不應再為補償，若須補償亦應以公告地價計
    算云云。然縱上訴人簡汝博、許福雄、許清松、張金獅、郭
    再傳、安燦公司所述以較高價購買臨路地屬實，其僅為與出
    賣人間之契約問題，不得據以對抗其他共有人。是以主張
    分割方案之共有人即上訴人安燦公司、郭再傳、張金獅、許
    清松、許漠燉、許進壽、許福雄、許慶祥、許莨英，賴振春
    主張不與其他共有人互找補地價差額或應按公告地價或公告
    現值找補價差云云，均屬無據。
(五)、經囑託華聲企業發展鑑定顧問有限公司鑑定結果：
    其鑑定價值依據：(1)自然及社會因素：經以系爭土地屬於嘉
    義縣民雄鄉都市計劃外，編定為鄉村區乙種建築用地。里鄰
    環境：為民雄鄉之邊陲地帶，附近多古厝、新建樓房夾雜，
    四周環境清新，商業氣息薄弱，主要道路線166縣道沿線建
    物除少數供應日常用品及小吃之店面外，餘皆以住宅為主要
    使用型態，…本區域年齡結構呈兩極化。交通狀況：位於主
    要幹道旁，沿縣166道東西兩側對外聯絡，路寬約十米，可
    通行各式車輛。公共設施乏善可陳。鄰近土地使用現況：多
    為低矮樓房，除少數為店面使用外，多以住宅型態為主。經
    濟分析：地區人口呈現外移現象，地區為農業為主之經濟型
    態。(2)土地因素特性分析：地勢平坦、地型約略寬廣型、土
    地利用以供居住為主及少部份作道路用地、以166縣道為主
    要出入孔道、未來發展呈持平現象。(3)綜合分析：本地區屬
    農業生產之經濟型態、人口成長呈現持平狀態、發展潛力持
    平、當地房地產市場稍冷清。所調查之土地市價行情，大多
    數係查訪當地居民及仲介商，而市調資料當地居民於訪查時
    得知，房屋市場稍見冷清。並依臨路狀況、交通連結情形及
    繁榮程度等因素；經依估價原則，即成本估價法、市場估價
    法、所得估價法，由於當地商業不發達，為農村社區經濟，
    經推定路線價價格為：166號縣道10米路路線價每坪為42,00
    0元（每平方公尺12,856元），東西側8米-10米路線價為每
    坪33,700元（每平方公尺10,194元），6米巷道價位區每坪2
    7,900元（每平方公尺8,440元）。再參照台灣省各縣市辦理
    規定地價及編製現值繁榮街道各宗土地地價計算原則規定之
    臨街深度指數表、袋地深度指數表加以計算其價值並參考路
    角地、裡地、袋地、盲地、不規則地等影響地價成因之各種
    地形，作為整體評估之參考。本院認其鑑定方法應屬可採，
    並據以計算各共有人之所有權應有部分價值即持分價值，與
    其實際受分割價值間之差額即增減差額，並得出上訴人許漠
    燉、許福雄、簡汝博、張金獅、許振煌、上訴人許慶祥(許
    燊之承受訴訟人)、許進壽、安燦公司、許銀環、郭再傳、
    許惠仁及許茂盛各應提出及分別補償上訴人許輝雄、被上訴
    人許振益、上訴人許海泉、許海清、許火旺、許莨英（許明
    山之承受訴訟人）、賴振春、許耀武、許耀修、許裕源、許
    三連、許茂成、許三賢、許惠萓、許耀宗、許永吉、許椿埜
    、許銀港、許清松，如後附表三第方案各共有人找補配賦
    表所示。前述主張方案共有人即上訴人安燦公司等人主張
    鑑價及補償金額過高，尚無可採。
七、從而，被上訴人為系爭土地共有人，其依民法第823條、第8
    24條第2項之規定，請求判決分割系爭共有土地，並無不合
    ，應以如後附分割方案之分割方法，並就各共有人之所有
    權應有部分價值即持分價值與其實際受分割價值間之差額即
    增減差額互相找補，應提出補償之共有人各應補償應受補償
    之共有人如後附表三第方案各共有人找補配賦表所示，方
    為適當。原審所定之分割方法，尚有未洽，上訴意旨求予廢
    棄改判，為有理由，爰將原判決廢棄，改以如後附分割方
    案分割，並就應提出補償之共有人各應補償應受補償之共有
    人如後附表三第方案各共有人找補配賦表，爰改判如主文
    第二、三項所示。又後附圖說及配賦表將許椿「埜」誤為「
    墅」，均應更正為許椿「埜」，要併敘明。
八、本件事證已臻明確，兩造其餘攻擊防禦方法，與判決結果無
    影響，無庸一一論列。
九、據上論結，本件上訴為有理由，爰依民事訴訟法第450條、
    第463條、第385條第1項前段、第80條之1、第85條第1項但
    書、第78條，判決如主文。
中    華    民    國    100    年    4    月    26    日
                  民事第一庭    審判長法  官    丁振昌
                                      法  官    高明發
                                      法  官    李素靖
上為正本係照原本作成。
如不服本判決，應於收受送達後20日內向本院提出上訴書狀，其
未表明上訴理由者，應於提出上訴後20日內向本院補提出理由書
狀（均須按他造當事人之人數附繕本）上訴時應提出委任律師或
具有律師資格之人之委任狀；委任有律師資格者，另應附具律師
資格證書及釋明委任人與受任人有民事訴訟法第466條之1第1項
但書或第2項（詳附註）所定關係之釋明文書影本。
中    華    民    國    100    年    4    月    29    日
                                      書記官    李良倩
【附註】
民事訴訟法第466條之1：
(1)對於第二審判決上訴，上訴人應委任律師為訴訟代理人。但上
  訴人或其法定代理人具有律師資格者，不在此限。
(2)上訴人之配偶、三親等內之血親、二親等內之姻親，或上訴人
  為法人、中央或地方機關時，其所屬專任人員具有律師資格並
  經法院認為適當者，亦得為第三審訴訟代理人。
民事訴訟法第466條之2第1項：
  上訴人無資力委任訴訟代理人者，得依訴訟救助之規定，聲請
  第三審法院為之選任律師為其訴訟代理人。
附表一
  ┌────┬─────┬─────────┐
  │共有人  │應有部分持│應負擔訴訟費用之比│
  │        │分        │例                │
  ├────┼─────┼─────────┤
  │許茂盛  │1/80      │125/10000         │
  ├────┼─────┼─────────┤
  │許慶祥  │1/28      │357/10000         │
  │（許燊）│          │                  │
  ├────┼─────┼─────────┤
  │許海泉  │307/18000 │170/10000         │
  ├────┼─────┼─────────┤
  │許永吉  │61/3600   │169/10000         │
  ├────┼─────┼─────────┤
  │許耀宗  │161/9000  │179/10000         │
  ├────┼─────┼─────────┤
  │許海清  │1/80      │125/10000         │
  ├────┼─────┼─────────┤
  │許銀港  │1/160     │63/10000          │
  ├────┼─────┼─────────┤
  │許茂成  │1/60      │167/10000         │
  ├────┼─────┼─────────┤
  │許三連  │1/60      │167/10000         │
  ├────┼─────┼─────────┤
  │許清松  │1/40      │250/10000         │
  ├────┼─────┼─────────┤
  │許椿埜  │1/160     │63/10000          │
  ├────┼─────┼─────────┤
  │賴振春  │125/2800  │446/10000         │
  ├────┼─────┼─────────┤
  │郭再傳  │253/6300  │401/10000         │
  ├────┼─────┼─────────┤
  │許漠燉  │1/40      │250/10000         │
  ├────┼─────┼─────────┤
  │許輝雄  │227/18000 │126/10000         │
  ├────┼─────┼─────────┤
  │許耀修  │1/60      │167/10000         │
  ├────┼─────┼─────────┤
  │許耀武  │17/9000   │19/10000          │
  ├────┼─────┼─────────┤
  │許銀環  │1/160     │63/10000          │
  ├────┼─────┼─────────┤
  │許三賢  │1/80      │125/10000         │
  ├────┼─────┼─────────┤
  │許裕源  │1/60      │167/10000         │
  ├────┼─────┼─────────┤
  │安燦公司│1/4       │2500/10000        │
  ├────┼─────┼─────────┤
  │許火旺  │1/160     │63/10000          │
  ├────┼─────┼─────────┤
  │許進壽  │5/84      │595/10000         │
  ├────┼─────┼─────────┤
  │許莨英  │117/2800  │417/10000         │
  │(許明山)│          │                  │
  ├────┼─────┼─────────┤
  │張金獅  │58/2800   │207/10000         │
  ├────┼─────┼─────────┤
  │簡汝博  │7/250     │280/10000         │
  ├────┼─────┼─────────┤
  │許振煌  │111/1500  │740/10000         │
  ├────┼─────┼─────────┤
  │許惠仁  │222/7500  │296/10000         │
  ├────┼─────┼─────────┤
  │許福雄  │1/84      │119/10000         │
  ├────┼─────┼─────────┤
  │許振益  │111/1500  │740/10000         │
  ├────┼─────┼─────────┤
  │許惠萓  │333/7500  │444/10000         │
  └────┴─────┴─────────┘
附表二、方案各地共有人付受補金額配賦表
┌───┬─────┬─────┬─────┬─────┬─────┬─────┬─────┬─────┬─────┬─────┬─────┬─────┬─────┬─────┐
│      │應付人    │許漠燉    │許福雄    │簡汝博    │張金獅    │郭再傳    │許燊      │許進壽    │安燦木業股│許銀環    │許火旺    │許振煌    │許惠仁    │合計      │
│      │          │          │          │          │          │          │          │          │份有限公司│          │          │          │          │          │
├───┼─────┼─────┼─────┼─────┼─────┼─────┼─────┼─────┼─────┼─────┼─────┼─────┼─────┼─────┤
│受補人│應付部分受│201,385   │464,752   │760,793   │235,325   │373,348   │113,857   │59,145    │1,585,848 │356,646   │360,726   │123,675   │37,546    │4,673,046 │
│      │補部分    │          │          │          │          │          │          │          │          │          │          │          │          │          │
├───┼─────┼─────┼─────┼─────┼─────┼─────┼─────┼─────┼─────┼─────┼─────┼─────┼─────┼─────┤
│許惠萓│-681,149  │(29,354)  │(67,743)  │(110,894) │(34,301)  │(54,420)  │(16,596)  │(8,621)   │(231,155) │(51,985)  │(52,580)  │(18,027)  │(5,473)   │-681,149  │
├───┼─────┼─────┼─────┼─────┼─────┼─────┼─────┼─────┼─────┼─────┼─────┼─────┼─────┼─────┤
│許振益│-654,726  │(28,215)  │(65,115)  │(106,592) │(32,971)  │(52,309)  │(15,952)  │(8,287)   │(222,188) │(49,969)  │(50,540)  │(17,328)  │(5,260)   │-654,726  │
├───┼─────┼─────┼─────┼─────┼─────┼─────┼─────┼─────┼─────┼─────┼─────┼─────┼─────┼─────┤
│許海泉│-354,721  │(15,287)  │(35,278)  │(57,750)  │(17,863)  │(28,340)  │(8,643)   │(4,490)   │(120,378) │(27,072)  │(27,382)  │(9,388)   │(2,850)   │-354,721  │
├───┼─────┼─────┼─────┼─────┼─────┼─────┼─────┼─────┼─────┼─────┼─────┼─────┼─────┼─────┤
│許海清│-262,762  │(11,324)  │(26,133)  │(42,779)  │(13,232)  │(20,993)  │(6,402)   │(3,326)   │(89,171)  │(20,054)  │(20,283)  │(6,954)   │(2,111)   │-262,762  │
├───┼─────┼─────┼─────┼─────┼─────┼─────┼─────┼─────┼─────┼─────┼─────┼─────┼─────┼─────┤
│許輝雄│-75,885   │(3,217)   │(7,547)   │(12,354)  │(3,821)   │(6,063)   │(1,849)   │(960)     │(25,752)  │(5,792)   │(5,858)   │(2,008)   │(610)     │-75,885   │
├───┼─────┼─────┼─────┼─────┼─────┼─────┼─────┼─────┼─────┼─────┼─────┼─────┼─────┼─────┤
│許明山│-32,703   │(1,409)   │(3,252)   │(5,324)   │(1,647)   │(2,613)   │(797)     │(414)     │(11,098)  │(2,496)   │(2,524)   │(866)     │(263)     │-32,703   │
├───┼─────┼─────┼─────┼─────┼─────┼─────┼─────┼─────┼─────┼─────┼─────┼─────┼─────┼─────┤
│賴振春│-116,186  │(5,007)   │(11,555)  │(18,916)  │(5,851)   │(9,283)   │(2,831)   │(1,471)   │(39,429)  │(8,867)   │(8,969)   │(3,073)   │(934)     │-116,186  │
├───┼─────┼─────┼─────┼─────┼─────┼─────┼─────┼─────┼─────┼─────┼─────┼─────┼─────┼─────┤
│許耀武│-32,646   │(1,407)   │(3,247)   │(5,315)   │(1,644)   │(2,608)   │(795)     │(413)     │(11,079)  │(2,492)   │(2,520)   │(864)     │(262)     │-32,646   │
├───┼─────┼─────┼─────┼─────┼─────┼─────┼─────┼─────┼─────┼─────┼─────┼─────┼─────┼─────┤
│許耀修│-288,059  │(12,414)  │(28,649)  │(46,897)  │(14,506)  │(23,014)  │(7,018)   │(3,646)   │(97,756)  │(21,985)  │(22,236)  │(7,624)   │(2,314)   │-288,059  │
├───┼─────┼─────┼─────┼─────┼─────┼─────┼─────┼─────┼─────┼─────┼─────┼─────┼─────┼─────┤
│許裕源│-134,019  │(5,776)   │(13,329)  │(21,819)  │(6,749)   │(10,707)  │(3,265)   │(1,696)   │(45,481)  │(10,228)  │(10,345)  │(3,547)   │(1,077)   │-134,019  │
├───┼─────┼─────┼─────┼─────┼─────┼─────┼─────┼─────┼─────┼─────┼─────┼─────┼─────┼─────┤
│許三連│-538,331  │(23,199)  │(53,539)  │(87,644)  │(27,109)  │(43,009)  │(13,118)  │(6,813)   │(182,688) │(41,085)  │(41,555)  │(14,247)  │(4,325)   │-538,331  │
├───┼─────┼─────┼─────┼─────┼─────┼─────┼─────┼─────┼─────┼─────┼─────┼─────┼─────┼─────┤
│許茂成│-204,353  │(8,807)   │(20,324)  │(33,270)  │(10,291)  │(16,327)  │(4,979)   │(2,586)   │(69,349)  │(15,595)  │(15,775)  │(5,408)   │(1,642)   │-204,353  │
├───┼─────┼─────┼─────┼─────┼─────┼─────┼─────┼─────┼─────┼─────┼─────┼─────┼─────┼─────┤
│許三賢│-71,912   │(3,099)   │(7,152)   │(11,708)  │(3,621)   │(5,745)   │(1,752)   │(910)     │(24,404)  │(5,488)   │(5,552)   │(1,903)   │(578)     │-71,912   │
├───┼─────┼─────┼─────┼─────┼─────┼─────┼─────┼─────┼─────┼─────┼─────┼─────┼─────┼─────┤
│許茂盛│-306,142  │(13,193)  │(30,447)  │(49,841)  │(15,417)  │(24,459)  │(7,459)   │(3,875)   │(103,893) │(23,365)  │(23,632)  │(8,102)   │(2,459)   │-306,142  │
├───┼─────┼─────┼─────┼─────┼─────┼─────┼─────┼─────┼─────┼─────┼─────┼─────┼─────┼─────┤
│許耀宗│-309,182  │(13,324)  │(30,749)  │(50,336)  │(15,570)  │(24,702)  │(7,533)   │(3,913)   │(104,924) │(23,597)  │(23,867)  │(8,183)   │(2,484)   │-309,182  │
├───┼─────┼─────┼─────┼─────┼─────┼─────┼─────┼─────┼─────┼─────┼─────┼─────┼─────┼─────┤
│許永吉│-210,142  │(9,056)   │(20,899)  │(34,212)  │(10,582)  │(16,789)  │(5,120)   │(2,660)   │(71,314)  │(16,038)  │(16,221)  │(5,562)   │(1,689)   │-210,142  │
├───┼─────┼─────┼─────┼─────┼─────┼─────┼─────┼─────┼─────┼─────┼─────┼─────┼─────┼─────┤
│許椿埜│-151,015  │(6,508)   │(15,019)  │(24,586)  │(7,605)   │(12,065)  │(3,679)   │(1,911)   │(51,249)  │(11,525)  │(11,657)  │(3,997)   │(1,214)   │-151,015  │
├───┼─────┼─────┼─────┼─────┼─────┼─────┼─────┼─────┼─────┼─────┼─────┼─────┼─────┼─────┤
│許銀港│-51,684   │(2,227)   │(5,140)   │(8,414)   │(2,603)   │(4,129)   │(1,259)   │(654)     │(17,540)  │(3,945)   │(3,990)   │(1,368)   │(415)     │-51,684   │
├───┼─────┼─────┼─────┼─────┼─────┼─────┼─────┼─────┼─────┼─────┼─────┼─────┼─────┼─────┤
│許清松│-197,429  │(8,508)   │(19,635)  │(32,142)  │(9,942)   │(15,773)  │(4,810)   │(2,499)   │(67,000)  │(15,068)  │(15,240)  │(5,226)   │(1,586)   │-197,429  │
├───┼─────┼─────┼─────┼─────┼─────┼─────┼─────┼─────┼─────┼─────┼─────┼─────┼─────┼─────┤
│合計  │-4,673,046│201,385   │464,752   │760,793   │235,325   │373,348   │113,857   │59,145    │1,585,848 │356,646   │360,726   │123,675   │37,546    │0         │
└───┴─────┴─────┴─────┴─────┴─────┴─────┴─────┴─────┴─────┴─────┴─────┴─────┴─────┴─────┘
附表三、方案各地共有人付受補金額配賦表
┌───┬─────┬─────┬─────┬─────┬─────┬─────┬─────┬─────┬─────┬─────┬─────┬─────┬─────┬─────┐
│      │應付人    │許漠燉    │許福雄    │簡汝博    │張金獅    │許振煌    │許燊      │許進壽    │安燦木業股│許銀環    │郭再傳    │許惠仁    │許茂盛    │合計      │
│      │          │          │          │          │          │          │          │          │份有限公司│          │          │          │          │          │
├───┼─────┼─────┼─────┼─────┼─────┼─────┼─────┼─────┼─────┼─────┼─────┼─────┼─────┼─────┤
│受補人│應付部分受│207,541   │467,683   │767,688   │240,426   │25,755    │122,650   │74,647    │1,461,844 │365,414   │226,503   │671,449   │82,341    │4,713,941 │
│      │補部分    │          │          │          │          │          │          │          │          │          │          │          │          │          │
├───┼─────┼─────┼─────┼─────┼─────┼─────┼─────┼─────┼─────┼─────┼─────┼─────┼─────┼─────┤
│許輝雄│-202,919  │(8,934)   │(20,132)  │(33,046)  │(10,350)  │(1,109)   │(5,280)   │(3,213)   │(62,927)  │(15,730)  │(9,750)   │(28,904)  │(3,544)   │-202,919  │
├───┼─────┼─────┼─────┼─────┼─────┼─────┼─────┼─────┼─────┼─────┼─────┼─────┼─────┼─────┤
│許振益│-719,177  │(31,664)  │(71,352)  │(117,121) │(36,680)  │(3,929)   │(18,712)  │(11,388)  │(223,025) │(55,749)  │(34,556)  │(102,439) │(12,562)  │-719,177  │
├───┼─────┼─────┼─────┼─────┼─────┼─────┼─────┼─────┼─────┼─────┼─────┼─────┼─────┼─────┤
│許海泉│-220,381  │(9,703)   │(21,865)  │(35,890)  │(11,240)  │(1,204)   │(5,733)   │(3,490)   │(68,343)  │(17,083)  │(10,589)  │(31,391)  │(3,850)   │-220,381  │
├───┼─────┼─────┼─────┼─────┼─────┼─────┼─────┼─────┼─────┼─────┼─────┼─────┼─────┼─────┤
│許海清│-266,913  │(11,752)  │(26,481)  │(43,468)  │(13,613)  │(1,458)   │(6,945)   │(4,227)   │(82,773)  │(20,690)  │(12,825)  │(38,019)  │(4,662)   │-266,913  │
├───┼─────┼─────┼─────┼─────┼─────┼─────┼─────┼─────┼─────┼─────┼─────┼─────┼─────┼─────┤
│許火旺│-34,416   │(1,515)   │(3,415)   │(5,605)   │(1,755)   │(188)     │(895)     │(545)     │(10,673)  │(2,668)   │(1,654)   │(4,902)   │(601)     │-34,416   │
├───┼─────┼─────┼─────┼─────┼─────┼─────┼─────┼─────┼─────┼─────┼─────┼─────┼─────┼─────┤
│許明山│-22,415   │(987)     │(2,224)   │(3,650)   │(1,143)   │(122)     │(583)     │(355)     │(6,951)   │(1,738)   │(1,077)   │(3,193)   │(392)     │-22,415   │
├───┼─────┼─────┼─────┼─────┼─────┼─────┼─────┼─────┼─────┼─────┼─────┼─────┼─────┼─────┤
│賴振春│-105,193  │(4,631)   │(10,436)  │(17,133)  │(5,365)   │(575)     │(2,737)   │(1,666)   │(32,621)  │(8,154)   │(5,054)   │(14,984)  │(1,837)   │-105,193  │
├───┼─────┼─────┼─────┼─────┼─────┼─────┼─────┼─────┼─────┼─────┼─────┼─────┼─────┼─────┤
│許耀武│-31,808   │(1,400)   │(3,156)   │(5,180)   │(1,622)   │(174)     │(828)     │(503)     │(9,864)   │(2,466)   │(1,528)   │(4,531)   │(556)     │-31,808   │
├───┼─────┼─────┼─────┼─────┼─────┼─────┼─────┼─────┼─────┼─────┼─────┼─────┼─────┼─────┤
│許耀修│-280,648  │(12,356)  │(27,844)  │(45,705)  │(14,315)  │(1,533)   │(7,302)   │(4,444)   │(87,032)  │(21,755)  │(13,485)  │(39,975)  │(4,902)   │-280,648  │
├───┼─────┼─────┼─────┼─────┼─────┼─────┼─────┼─────┼─────┼─────┼─────┼─────┼─────┼─────┤
│許裕源│-113,412  │(4,981)   │(11,225)  │(18,426)  │(5,771)   │(618)     │(2,944)   │(1,792)   │(35,086)  │(8,771)   │(5,436)   │(16,116)  │(1,976)   │-113,142  │
├───┼─────┼─────┼─────┼─────┼─────┼─────┼─────┼─────┼─────┼─────┼─────┼─────┼─────┼─────┤
│許三連│-174,787  │(7,695)   │(17,341)  │(28,465)  │(8,915)   │(955)     │(4,548)   │(2,768)   │(54,203)  │(13,549)  │(8,399)   │(24,896)  │(3,053)   │-174,787  │
├───┼─────┼─────┼─────┼─────┼─────┼─────┼─────┼─────┼─────┼─────┼─────┼─────┼─────┼─────┤
│許茂成│-158,427  │(6,975)   │(15,718)  │(25,801)  │(8,080)   │(866)     │(4,122)   │(2,509)   │(49,130)  │(12,281)  │(7,612)   │(22,566)  │(2,767)   │-158,427  │
├───┼─────┼─────┼─────┼─────┼─────┼─────┼─────┼─────┼─────┼─────┼─────┼─────┼─────┼─────┤
│許三賢│-68,833   │(3,031)   │(6,829)   │(11,210)  │(3,511)   │(376)     │(1,791)   │(1,090)   │(21,346)  │(5,336)   │(3,307)   │(9,805)   │(1,201)   │-68,833   │
├───┼─────┼─────┼─────┼─────┼─────┼─────┼─────┼─────┼─────┼─────┼─────┼─────┼─────┼─────┤
│許惠萓│-1,419,186│(62,483)  │(140,801) │(231,121) │(72,383)  │(7,754)   │(36,925)  │(22,473)  │(440,105) │(110,012) │(68,192)  │(202,147) │(24,790)  │-1,419,186│
├───┼─────┼─────┼─────┼─────┼─────┼─────┼─────┼─────┼─────┼─────┼─────┼─────┼─────┼─────┤
│許耀宗│-301,228  │(13,262)  │(29,886)  │(49,056)  │(15,364)  │(1,646)   │(7,838)   │(4,770)   │(93,414)  │(23,351)  │(14,474)  │(42,905)  │(5,262)   │-301,228  │
├───┼─────┼─────┼─────┼─────┼─────┼─────┼─────┼─────┼─────┼─────┼─────┼─────┼─────┼─────┤
│許永吉│-205,971  │(9,068)   │(20,435)  │(33,543)  │(10,505)  │(1,125)   │(5,359)   │(3,262)   │(63,874)  │(15,966)  │(9,897)   │(29,338)  │(3,599)   │-205,971  │
├───┼─────┼─────┼─────┼─────┼─────┼─────┼─────┼─────┼─────┼─────┼─────┼─────┼─────┼─────┤
│許椿埜│-130,418  │(5,742)   │(12,939)  │(21,239)  │(6,652)   │(713)     │(3,393)   │(2,065)   │(40,444)  │(10,109)  │(6,267)   │(18,577)  │(2,278)   │-130,418  │
├───┼─────┼─────┼─────┼─────┼─────┼─────┼─────┼─────┼─────┼─────┼─────┼─────┼─────┼─────┤
│許銀港│-57,376   │(2,526)   │(5,692)   │(9,344)   │(2,926)   │(313)     │(1,493)   │(909)     │(17,793)  │(4,448)   │(2,757)   │(8,173)   │(1,002)   │-57,376   │
├───┼─────┼─────┼─────┼─────┼─────┼─────┼─────┼─────┼─────┼─────┼─────┼─────┼─────┼─────┤
│許清松│-200,703  │(8,836)   │(19,912)  │(32,685)  │(10,236)  │(1,097)   │(5,222)   │(3,178)   │(62,240)  │(15,558)  │(9,644)   │(28,588)  │(3,507)   │-200,703  │
├───┼─────┼─────┼─────┼─────┼─────┼─────┼─────┼─────┼─────┼─────┼─────┼─────┼─────┼─────┤
│合計  │-4,713,941│207,541   │467,683   │767,688   │240,426   │25,755    │122,650   │74,647    │1,461,844 │365,414   │226,503   │671,449   │82,341    │0         │
└───┴─────┴─────┴─────┴─────┴─────┴─────┴─────┴─────┴─────┴─────┴─────┴─────┴─────┴─────┘